臺灣桃園地方法院刑事判決
111年度易字第1176號
公  訴  人  臺灣桃園地方檢察署檢察官
被      告  WANGFAOKLANG PIYA（中文名余紀亞，泰國籍）



上列被告因違反毒品危害防制條例案件，經檢察官聲請以簡易判
決處刑（111年度撤緩毒偵字第519號），本院認不宜逕以簡易判
決處刑，改依通常程序審理，判決如下：
    主  文
本件公訴不受理。
    理  由
一、公訴意旨略以：被告WANGFAOKLANG PIYA前因施用毒品案件
    ，經送觀察、勒戒後，認無繼續施用毒品之傾向，於民國10
    9年4月20日執行完畢釋放，並經臺灣桃園地方檢察署（下稱
    桃園地檢）檢察官以108年度毒偵字第5770號、109年度毒偵
    字第1777號為不起訴處分確定。詎仍不知悔改，於上開觀察
    、勒戒執行完畢釋放後3年內，基於施用第二級毒品之犯意
    ，於109年8月10日中午12時20分許，在桃園市大園區某工地
    旁，以燃燒玻璃球後吸食所產生煙霧方式，施用第二級毒品
    甲基安非他命1次。嗣於109年8月13日晚間7時26分許，為警
    在桃園市○○區○○路○○巷00號查獲，因認被告所為，係犯毒品
    危害防制條例第10條第2項之施用第二級毒品罪嫌等語。
二、按案件有起訴之程序違背規定之情形者，應諭知不受理之判
    決，並得不經言詞辯論為之，刑事訴訟法第303條第1款、第
    307條分別定有明文。次按撤銷緩起訴之處分書，倘未合法
    送達於被告，該撤銷緩起訴之處分，難認已經確定生效，與
    未經撤銷原緩起訴處分無異，檢察官尚不得對同一案件繼續
    偵查或起訴（最高法院110年度台上字第6179號刑事判決參
    照）。檢察官如就撤銷緩起訴處分尚未確定之同一案件，另
    行提起公訴者，即屬有同法第303條第1款所規定起訴程序違
    背規定之情形，法院應依上開規定為不受理之判決（最高法
    院110年度台非字第165號刑事判決參照）。逃匿不知去向被
    通緝之被告，法院應以其所在地不明，依公示送達之方式送
    達（最高法院111年度台上字第876號刑事判決參照）。
三、經查：
  ㈠被告本案涉嫌施用第二級毒品案件，前經桃園地檢檢察官以1
    09年度毒偵字第6359號處分書為緩起訴處分，於110年3月25
    日公告，於同年4月15日確定，緩起訴期間自110年4月15日
    至111年10月14日止等情，有臺灣高等法院被告前案紀錄表
    及上開緩起訴處分書附卷可查（見本院桃簡卷第13頁，訴字
    卷第15頁）。
  ㈡桃園地檢檢察官以被告於緩起訴期間內，未完成戒癮治療違
    背緩起訴期間應遵守或履行之事項，依刑事訴訟法第253條
    之3第1項第3款規定，於111年5月18日以111年度撤緩字第25
    7號處分書撤銷前開緩起訴處分（下稱系爭撤銷緩起訴處分
    ），有系爭撤銷緩起訴處分附卷可參（見桃園地檢111年度
    撤緩字第257號卷《下稱撤緩卷》第12頁）。系爭撤銷緩起訴
    處分固於111年6月22日分別寄存「桃園市○○區○○路000巷00
    弄0號5樓」（下稱和平路處所，惟被告外僑居留資料記載被
    告居留地址為桃園市○○區○○路000巷00弄00○0號5樓《下稱和
    平路76衖處所，見桃園地檢109年度毒偵字第6359號卷第15
    頁》，上開和平路處所自非被告居所）、「桃園市○○區○○路0
    0巷00弄0號5樓」（下稱廣福路處所），有送達證書在卷可
    稽（見撤緩卷第13至14頁），惟被告均未至警局領取寄存之
    系爭撤銷緩起訴處分，有領取登記簿附卷可參（見本院桃簡
    卷第31頁、第37頁），嗣經本院派警訪查，被告於111年6月
    間未實際居住於廣福路處所，有桃園市政府警察局八德分局
    四維派出所查訪紀錄表附卷可參（見本院卷第35頁），又被
    告因另案即109年6月16日施用第二級毒品犯行經判決有期徒
    刑1月15日確定執行案件（桃園地檢110年度執字第4705號）
    ，經桃園地檢以上開和平路76衖處所及廣福路處所傳喚、拘
    提被告無著，認被告逃匿，而於110年9月15日發布通緝等情
    ，業經本院依職權調閱上開執字卷宗確認無誤，足認被告於
    111年6月間並無居住於上開和平路76衖及廣福路處所甚明，
    而上開和平路處所本非被告居所已見前述，系爭撤銷緩起訴
    處分以寄存送達方式送達於上開和平路及廣福路處所，自不
    生合法寄存送達效力。另被告所在地既已不明，然未以公示
    送達方式送達系爭撤銷緩起訴處分書，自不生合法送達效力
    ，被告對系爭撤銷緩起訴處分之再議期間無從起算，是系爭
    撤銷緩起訴處分尚難認已確定，而檢察官在系爭撤銷緩起訴
    處分確定前，逕就被告之同一犯罪事實即本案施用第二級毒
    品犯行聲請簡易判決處刑，依前開說明，其起訴程序顯然違
    背規定，且無從補正，本院爰不經言詞辯論，逕諭知公訴不
    受理之判決。
據上論斷，應依刑事訴訟法第452條、第284條之1、第303條第1 
款、第307條，判決如主文。
中　　華　　民　　國　　111 　年　　12　　月　　12　　日
           刑事第二庭    法　官　張明宏
以上正本證明與原本無異。
如不服本判決應於收受判決後20日內向本院提出上訴書狀，並應
敘述具體理由。其未敘述上訴理由者，應於上訴期間屆滿後20日
內向本院補提理由書(均須按他造當事人之人數附繕本)「切勿逕
送上級法院」。 
　 　　　　　　　　　　　書記官  卓爾潔　　　　　 
中　　華　　民　　國　　111 　年　　12　　月　　12　　日